臺灣屏東地方法院刑事判決　　　　　　　　　　　　　九十一年度易字第一九號
　　公　訴　人　臺灣屏東地方法院檢察署檢察官
　　被　　　告　甲○○
右列被告因違反毒品危害防制條例案件，經檢察官提起公訴（九十年度偵字第二八六
六號），本院判決如左：
    主  文
甲○○施用第二級毒品，處有期徒刑肆月，如易科罰金，以參佰元折算壹日。扣案之
吸食器貳支沒收銷燬之。
    事  實
一、甲○○前因施用第二級毒品案件，先後二次經法院裁定送勒戒處所觀察、勒戒後
    ，認無繼續施用毒品之傾向，而由台灣高雄地方法院分別於民國八十九年三月二
    十二日及同年八月八日為不付審理之裁定確定（八十九年度少調字第五七號、一
    三二二號）。惟其仍無法戒除毒癮，復於右開不付審理裁定後五年內，即九十年
    五月二日下午九時三十分許回溯七十二小時內之某時，在某處非法施用第二級毒
    品安非他命一次，嗣於九十年五月二日下午九時三十分許，在屏東縣萬巒鄉○○
    路四十二號內為警搜索查獲，並扣得吸食器二支。
二、案經屏東縣警察局內埔分局報請台灣屏東地方法院檢察署檢察官偵查起訴。
    理  由
一、訊據被告甲○○矢口否認有右揭犯行，辯稱伊當時只是在旁邊看別人吸食而已云
    云。惟查：前開事實業據被告於檢察官偵查中坦承不諱，且其於查獲時經警局採
    取尿液送驗結果，確呈甲基安非他命陽性反應，此有屏東縣衛生局九十年五月八
    日屏縣衛檢六字第九○○一二八號煙毒及麻醉藥品類委託檢驗結果通知書及屏東
    縣警察局內埔分局辦理煙毒、麻醉藥品案尿液送驗受檢人真實姓名代號對照表各
    乙紙附卷可稽，被告於本院審理中翻異前供，空言否認有施用毒品云云，尚無可
    採。又被告前因施用毒品，經送勒戒處所觀察、勒戒後，認無繼續施用毒品之傾
    向，而由台灣高雄地方法院為不付審理裁定部分，亦有台灣高等法院少年全國前
    案紀錄表乙份在卷足憑。此外，復有吸食器兩支扣案可佐，本件事證已臻明確，
    被告犯行洵堪認定，應依法論科。
二、按安非他命為第二級毒品，毒品危害防制條例第二條第一項第二款定有明文。被
    告於經觀察勒戒後認無繼續施用毒品傾向，而由法院為不付審理裁定後五年內三
    犯施用安非他命毒品。核其所為，係犯毒品危害防制條例第十條第二項之施用第
    二級毒品罪。其持有毒品之行為為施用毒品之犯行所吸收，不另論罪。茲審酌被
    告犯罪之動機、目的，前已有施用毒品之犯行，經觀察勒戒後，仍無法根絕毒癮
    ，戒毒意志薄弱，犯後態度尚稱良好等一切情狀，爰量處如主文所示之刑，並諭
    知易科罰金之折算標準，以資懲儆。至扣案之吸食器二支為專供施用毒品之器具
    ，應依毒品危害防制條例第十八條第一項規定沒收銷燬之。
據上論斷，應依刑事訴訟法第二百九十九條第一項前段，毒品危害防制條例第十條第
二項、第十八條第一項，刑法第十一條前段、第四十一條第一項前段，罰金罰鍰提高
標準條例第二條，判決如主文。
中      華      民      國      九十一    年      二     月    二十七   日
                                      臺灣屏東地方法院刑事第一庭
                                          法  官  王以齊
右正本證明與原本無異。
對於本判決如有不服應於收受送達後十日內向本院提出上訴書狀上訴於台灣高等法院
高雄分院並按他造當事人之人數附具繕本。
                                          書記官  林天化
中      華      民      國      九十一    年      二     月    二十七   日
附錄本判決論罪法條
毒品危害防制條例第十條第二項：
施用第二級毒品者，處三年以下有期徒刑。
